# 印花税减免能否冲减资本化成本以及对应折旧

提问人：wps2023 时间：2023-10-07 10:40:
[color=rgba(0, 0, 0, 0.85)]之前看到论坛您的回复：理论上与工程直接相关的施工合同、采购合同的印花税可以资本化；融资合同的印花税作为金融负债的初始直接费用处理。
[color=rgba(0, 0, 0, 0.85)]
[color=rgba(0, 0, 0, 0.85)]
[color=rgba(0, 0, 0, 0.85)]根据财政部 税务总局 [color=rgba(0, 0, 0, 0.85)]关于支持小微企业融资有关税收政策的公告 [color=rgba(0, 0, 0, 0.85)]财政部 税务总局公告 2023 年第 13 号[color=rgba(0, 0, 0, 0.85)]
[color=rgba(0, 0, 0, 0.9)]对金融机构与小型企业、微型企业签订的借款合同免征印花税[color=rgba(0, 0, 0, 0.9)]
[color=rgba(0, 0, 0, 0.9)]那么对于之前缴纳的这部分印花税且资本化了的金额，能否冲减原资本化金额？如果可以，那是否要对应调整折旧金额？

回答人：chenyiwei
如果前期资本化的印花税后续获得返还，则根据返还金额冲减对应的固定资产原值。但折旧调整采用未来适用法（参照对暂估转固金额在后续竣工决算后的调整）。